

Sungi Wetan, Kec. Pohjentrek, Kab. Pasuruan | 0895366662876 | danyalfiyandi12@gmail.com | danyalfiyandi.github.io/

### **Summary**

Saya adalah seorang operator komputer dengan pengalaman yang solid dalam mengelola sistem komputer dan menjalankan tugas-tugas teknis. Saya terampil dalam memantau kinerja sistem, menangani masalah teknis, dan memberikan dukungan teknis kepada pengguna. Saya juga mahir dalam mengoperasikan perangkat lunak dan hardware komputer, serta memiliki pengetahuan yang luas tentang jaringan komputer dan keamanan informasi.

## Work experience

UD. Lancar Jaya
Admin Pengawas
Mengatur Administrasi dan Aturan

# PT. Nawasena Insan Permata AI dan Jaringan

2022 - 2023

- Devisi Artificial Intellegence
- Mengatur Jaringan CCTV dan NVR

# Dinas Perhubungan Kabupaten Pasuruan ( Magang )

2021 - 2021

#### **Area Traffic Control System**

- Analisa Data Kendaraan
- Editing Gambar dan Video
- · Operasi Microsoft Word dan Excel
- Membuat Algoritma Deteksi Klasifikasi dan Menghitung Kendaraan Menggunakan bahasa pemograman Python (Skripsi)

# Catatan Sipil Kabupaten Pasuruan (Magang) Operator Komputer dan Administrasi Jaringan

2017 - 2017

- Administrasi Jaringan pada Server
- · Analisa Data Penduduk
- · Kontrol Jaringan Pada Mikrotik

#### Education

# Universitas Islam Malang Teknik Elektro ( Pendalaman Teknik Komputer )

2018 - 2023

2015 - 2018

- Mempelajari pada bidang Komputer terbarukan
- · Mempelajari Arsitektur Jaringan
- Mempelajari Pemograman Komputer

# SMK Yadika Bangil

#### **Teknik Komputer dan Jaringan**

- · Praktisi Installasi Komputer
- Praktisi Installasi Jaringan Komputer
- Installasi Sistem Operasi Windows dan Linux

# **Skills**

Operasi Komputer  Microsoft Office	Administrasi Jaringan	
	Programmer	
Organization		
Himpunan Mahasiswa Elektro		2021 - 2022
		2021 - 2022
Himpunan Mahasiswa Elektro		2021 - 2022

- Station Manager Radio Pro.M.El FM
- Bendahara